# 同业竞争的问题

提问人：wx_5fa4a276ef9a 时间：2022-11-23 17:08:13
请教陈版主，A、B公司为分属不同行业的上市公司，现为优化资源配置，拟相互进入对方领域。操作如下：A和B成立A1公司，A持股60%，B持股40%，成立A1后，A将部分业务下沉到A1公司；B和A成立B1公司，B持股60%，A持股40%，成立B1后，B将部分业务下沉到B1公司（假设以上业务下沉的操作不会导致A、B成为壳公司）。
这种操作是否会构成同业竞争或者其他触碰监管红线的情况？

回答人：chenyiwei
此问题更多地是证券监管口径方面的问题，建议事先与各自所属的证监局、交易所等监管机构沟通，取得监管机构对该方案的认可。建议关注该交易的目的、投入本企业控股的合资公司的本企业业务规模占对应总规模的比例、对方有无参与本企业投入到合资公司的业务运营的实际能力或者实际参与程度等问题。